【裁判字號】    95,易,1184
【裁判日期】    951027
【裁判案由】    違反電子遊戲場業管理條例
【裁判全文】
臺灣彰化地方法院刑事判決              95年度易字第1184號
公  訴  人  臺灣彰化地方法院檢察署檢察官
被      告  甲○○
上列被告因違反電子遊戲場業管理條例等案件，經檢察官聲請簡
易判決處刑（九十五年度速偵字第五四四號），本院改依通常程
序審理，並依簡式審判程序判決如下：
        主  文
甲○○違反未依電子遊戲場業管理條例規定辦理營利事業登記，
不得經營電子遊戲場業之規定，處拘役拾日，如易科罰金，以新
臺幣壹仟元折算壹日。又意圖營利，聚眾賭博，處有期徒刑貳月
，如易科罰金，以新臺幣壹仟元折算壹日。應執行有期徒刑貳月
及拘役拾日，如易科罰金，均以新臺幣壹仟元折算壹日。
扣案之賭博性電子遊戲機具「滿貫大亨」壹台、「豹中豹II代」
貳台（含ＩＣ板共參塊）及機具內賭資新臺幣壹仟零貳拾元，均
沒收。
        事  實
一、甲○○明知未依電子遊戲場業管理條例規定辦理營利事業登
    記者，不得經營電子遊戲場業，竟未經主管機關核准且未辦
    理營利事業登記，並基於意圖營利之犯意，自民國九十五年
    七月二十日起，至九十五年八月三日止，提供其位於彰化縣
    鹿港鎮○○里○○段一一五一地號之檳榔攤為賭博場所，並
    擺放其個人以新臺幣（下同）七千元、五千元、五千元所購
    入之賭博性電子遊戲機具「滿貫大亨」一台、「豹中豹II代
    」二台，聚集不特定之賭客而與之對賭財物，由賭客以投入
    十元硬幣之方式押注把玩該機具，若押中，可得五至一百倍
    之獎金，若未押中則賭資歸甲○○所有，平均每日約獲利五
    百至六百元。嗣於九十五年八月三日十五時十分許許，為警
    在上址當場查獲，並扣得賭博性電子遊戲機具「滿貫大亨」
    一台、「豹中豹II代」二台（含ＩＣ板共三塊）及機具內之
    賭資一千零二十元。
二、案經彰化縣警察局鹿港分局報請臺灣彰化地方法院檢察署檢
    察官偵查後聲請簡易判決處刑。
        理  由
一、上揭事實，業據被告甲○○於本院準備程序、審理時認罪而
    坦承不諱，並有攝有查獲現場檳榔攤外觀、賭博機具擺放情
    形及ＩＣ板等內容之相片四張附卷可憑，復有賭博性電子遊
    戲機具「滿貫大亨」一台、「豹中豹II代」二台（含ＩＣ板
    共三塊）及機具內之賭資一千零二十元扣案可資佐證。
二、次按擺設賭博性電子遊戲機具之經營者，通常須先購買或租
    用賭博性電子遊戲機具，另須自購或租用店面充為擺放賭博
    性電子遊戲機具之場所，且常須支出薪資雇用相關服務人員
    ，復須支出營運所須之水電費，亦即擺設賭博性電子遊戲機
    具之經營者於尚未營業之前，即須先行付出相當可觀之成本
    ，若其所擺設之賭博性電子遊戲機具係屬輸贏各二分之一而
    具射倖性之機率，則任何經營者於經營一段時間後，因輸贏
    各約為二分之一，其將因持續付出上開所列經營成本而慘賠
    無疑，因此經營者為能回收其所付出之成本，並且獲取一定
    比例之利潤，其所擺設之賭博性電子遊戲機具必定係已透過
    電腦ＩＣ板程式控制經營者之得勝機率較高，以保障其回收
    成本及獲取利潤，此種透過電腦程式設計控制，使經營者之
    得勝機率較高而居於優勢，使參與賭博之不特定賭客之得勝
    機率較低而居於劣勢，其中經營者與不特定賭客間關於得勝
    機率之落差，即與刑法第二百六十八條所定之「意圖營利」
    構成要件相符。查本件被告甲○○供承支付一萬七千元購買
    前開賭博性電子遊戲機具三台，每日平均約可獲利五、六百
    元，足見被告所擺設之上揭賭博性電子遊戲機具，擺設者之
    得勝機率必定高於不特定賭客之得勝機率，是被告前開提供
    賭博場所並聚眾賭博之行為，確具有營利之意圖，亦堪認定
    。
三、綜上所述，本件事證明確，被告前揭犯行，洵堪認定，應予
    依法論科。
四、核被告未依電子遊戲場業管理條例規定辦理營利事業登記，
    仍擺設上開電子遊戲機具而經營電子遊戲場業，係違反電子
    遊戲場業管理條例第十五條之規定，應依同條例第二十二條
    之規定論處；另被告提供賭博場所、聚眾在公眾得出入之場
    所，以前開賭博性電子遊戲機具與不特定人對賭，則係犯刑
    法第二百六十八條之意圖營利供給賭博場所、意圖營利聚眾
    賭博及同法第二百六十六條第一項前段之普通賭博罪。聲請
    書雖就賭博部分漏未論列刑法第二百六十八條之罪名，惟其
    後業經公訴人於本院準備程序及審理時當庭予以陳明在卷，
    先此敘明。被告上揭意圖營利供給賭博場所、意圖營利聚眾
    賭博及在公眾得出入之場所賭博財物，均係基於一個賭博犯
    意之決定，以達成同一犯罪之各個舉動，屬於法律概念上之
    一行為，其以一行為而觸犯上開三罪名，為想像競合犯，應
    依刑法第五十五條之規定，從較重之意圖營利聚眾賭博罪處
    斷。又被告上開意圖營利供給賭博場所、意圖營利聚眾賭博
    及普通賭博犯行，均具有反覆性及延續性之本質，性質上各
    自屬於多數行為之集合犯，為實質上之一罪。被告前開違反
    電子遊戲場業管理條例第十五條規定之犯行與意圖營利聚眾
    賭博犯行，犯意各別，行為互殊，應予分論併罰（刑法於九
    十五年七月一日起業已刪除牽連犯之規定）。爰審酌被告之
    品行、智識程度，犯罪之動機、目的、手段、所得之利益、
    所生之危害，其擺設前揭賭博機具供人玩賭，從中獲取不法
    利益，助長社會僥倖心理，使人趨於怠惰，影響正常之社會
    經濟活動，惡性非輕，惟犯後尚知坦承犯行，已見悔意等一
    切情狀，分別量處如主文所示之刑及定應執行之刑，並均諭
    知易科罰金之折算標準，以示懲儆。扣案之賭博性電子遊戲
    機具「滿貫大亨」一台、「豹中豹II代」二台（含ＩＣ板共
    三塊）及機具內之賭資一千零二十元，係屬當場賭博之器具
    及在賭檯上之財物，均應併依刑法第二百六十六條第二項規
    定，宣告沒收之。
據上論斷，應依刑事訴訟法第四百五十二條、第二百九十九條第
一項前段，電子遊戲場業管理條例第二十二條，刑法第十一條前
段、第二百六十八條、第二百六十六條第一項前段、第二項、第
五十五條、第四十一條第一項前段，第五十一條第十款，判決如
主文。
本案經檢察官黃淑媛到庭執行職務。
中    華    民    國    95    年    10    月    27    日
                  臺灣彰化地方法院刑事第一庭
                      法      官  李  進  清
以上正本證明與原本無異。
如不服本判決，應於判決送達後10日內，向本院提出上訴狀 (須
附繕本)。
中    華    民    國    95    年    10    月    30    日
                      書  記  官  張  木  松
附錄法條：
電子遊戲場業管理條例第22條
違反第 15 條規定者，處行為人 1 年以下有期徒刑、拘役或科或
併科新台幣50萬元以上250萬元以下罰金。
中華民國刑法第268條
（圖利供給賭場或聚眾賭博罪）
意圖營利，供給賭博場所或聚眾賭博者，處 3 年以下有期徒刑，
得併科 3 千 元以下罰金。
中華民國刑法第266條第1項前段、第2項
（普通賭博罪與沒收物）
在公共場所或公眾得出入之場所賭博財物者，處 1 千元以下罰金
。但以供人暫時娛樂之物為賭者，不在此限。
當場賭博之器具與在賭檯或兌換籌碼處之財物，不問屬於犯人與
否，沒收之。


司法院資訊處製作；財團法人民間司法改革基金會備份。
